【裁判字號】    97,審訴,2712
【裁判日期】    971226
【裁判案由】    毒品危害防制條例
【裁判全文】
臺灣桃園地方法院刑事判決            97年度審訴字第2712號
公  訴  人  臺灣桃園地方法院檢察署檢察官
被      告  甲○○
上列被告因違反毒品危害防制條例案件，經檢察官提起公訴（97
年度毒偵字第3482號、第3693號），嗣於本院準備程序進行中，
被告就被訴事實為有罪之陳述，經本院告知簡式審判程序意旨，
並聽取公訴人、被告之意見後，本院合議庭裁定改由受命法官獨
任依簡式審判程序審理，並判決如下：
    主  文
甲○○施用第一級毒品，累犯，處有期徒刑柒月；又施用第二級
毒品，累犯，處有期徒刑參月；又施用第二級毒品，累犯，處有
期徒刑參月，扣案之安非他命吸食器貳組、葡萄糖壹包（毛重肆
點柒貳公克）、磅秤壹台、削尖吸管肆支、分裝袋拾伍只、玻璃
球貳個均沒收。應執行有期徒刑拾壹月，扣案之安非他命吸食器
貳組、葡萄糖壹包（毛重肆點柒貳公克）、磅秤壹台、削尖吸管
肆支、分裝袋拾伍只、玻璃球貳個均沒收。
    事  實
一、甲○○前於民國90年間因施用第二級毒品案件，經本院90年
    度毒聲字第3608號裁定送觀察、勒戒後，因認無繼續施用毒
    品傾向，於90年9 月7 日勒戒執行完畢釋放出所，並經臺灣
    桃園地方法院檢察署檢察官以90年度毒偵字第3414號為不起
    訴處分確定；復於前揭觀察、勒戒執行完畢釋放後5 年內，
    即於91年間再因施用第二級毒品案件，經本院以91年度毒聲
    字第2229號裁定送觀察、勒戒後，因認有繼續施用毒品傾向
    ，經本院以91年度毒聲字第2548號裁定令入戒治處所施以強
    制戒治，因其戒治成效經評定為合格，經本院以92年度毒聲
    字第326 號裁定停止戒治，於92年2 月14日停止戒治併付保
    護管束出所，於92年8 月27日保護管束期滿，未經撤銷停止
    戒治，視為已執行完畢，該次施用第二級毒品犯行，並經本
    院以91年度桃簡字第1182號判處有期徒刑3 月確定，於93年
    2 月17日易科罰金執行完畢（於本案構成累犯）。詎其仍不
    知戒除毒癮，復基於施用第一、二級毒品海洛因及甲基安非
    他命之犯意，於97年5 月3 日上午某時，在桃園縣大溪鎮瑞
    興國宅，以抽香煙方式施用海洛因及以玻璃球燒烤方式施用
    甲基安非他命各1 次；又於97年6 月22日晚間某時，在桃園
    縣中壢市○○○路151 之17號6 樓居處內，以玻璃球燒烤方
    式施用甲基安非他命1 次。嗣先後於97年5 月3 日下午4時
    許、97年6 月25日晚間9 時30分許，分別在桃園縣桃園市○
    ○○街33號及桃園縣中壢市○○○路151 之17號6 樓居處內
    為警查獲，並扣得其所有供施用甲基安非他命所用之吸食器
    2 組、葡萄糖1 包（毛重4.72公克）、磅秤1 台、削尖吸管
    4 支、分裝袋15只、玻璃球2 個等物。
二、案經桃園縣政府警察局移送及桃園縣政府警察局龍潭分局報
    告臺灣桃園地方法院檢察署檢察官偵查起訴。
    理  由
一、本案被告甲○○所犯之罪，並非法定刑為死刑、無期徒刑或
    最輕本刑3 年以上有期徒刑之罪，亦非高等法院管轄第一審
    之案件，而被告於準備程序中就被訴事實已為有罪之陳述，
    經本院告知簡式審判程序之旨，並聽取被告與公訴人之意見
    後，本院乃依刑事訴訟法第273 條之1 第1 項規定，裁定進
    行簡式審判程序，合先敘明。
二、上揭犯罪事實業據被告甲○○坦承不諱，其為警查獲後所採
    集之尿液經送驗後，於97年5 月3 日所採集之尿液呈鴉片類
    、安非他命類陽性反應；於97年6 月26日所採集之尿液呈安
    非他命類陽性反應，此有桃園縣政府警察局龍潭分局被採尿
    人尿液暨毒品真實姓名與編號對照表、桃園縣政府警察局刑
    事警察大隊被採尿人尿液暨毒品真實姓名與編號對照表各1
    份及台灣檢驗科技股份有限公司濫用藥物檢驗報告2 紙在卷
    可參。足認被告上開任意性自白與事實相符，堪以採信。又
    按毒品危害防制條例於92年7 月9 日修正公布，自93年1 月
    9 日施行，而依修正後之規定，僅限於「初犯」及「5 年後
    再犯」2 種情形，始應先經觀察、勒戒或強制戒治程序。倘
    被告於5 年內已再犯，經依法追訴處罰，縱其第3 次（或第
    3 次以上）再度施用毒品之時間，在初犯經觀察、勒戒或強
    制戒治執行完畢釋放5 年以後，已不合於「5 年後再犯」之
    規定，且因已於「5 年內再犯」，顯見其再犯率甚高，原實
    施觀察、勒戒或強制戒治，已無法收其實效，即應依該條例
    第10條處罰；又所謂5 年戒斷期間之計算，係指相鄰之前後
    2 次施用毒品時間之間隔而言，非可飛躍自初次起算其5 年
    期間（最高法院95年度第7 次刑事庭會議決議、最高法院95
    年台非字第65號判決參照）。經查，本件被告於前案觀察、
    勒戒執行完畢（即90年9 月7 日）後5 年內，即於91年間再
    因施用第二級毒品案件，經本院以91年度桃簡字第1182號判
    處有期徒刑3 月確定，此有臺灣高等法院被告前案紀錄表在
    卷足憑，是本件被告施用毒品犯行雖已於前案觀察、勒戒執
    行完畢釋放後5 年後，惟其已於5 年內再犯，依上開說明，
    仍應追訴處罰。綜上，本件事證明確，被告犯行堪以認定，
    應依法論科。
三、核被告所為，係犯毒品危害防制條例第10條第1 項及第2 項
    之施用第一、二級毒品罪。其施用前持有第一、二級毒品之
    低度行為，為施用第一、二級毒品之高度行為所吸收，均不
    另論罪。被告所犯上開一次施用第一級毒品及二次施用第二
    級毒品之行為，犯意各別，應分別論罪，併合處罰。另查，
    被告有事實欄一所載之科刑及執行紀錄，有臺灣高等法院被
    告前案紀錄表可稽，其於有期徒刑執行完畢後5 年內，故意
    再犯本件有期徒刑以上之三罪，均為累犯，應依法加重其刑
    。爰審酌被告已有施用毒品前科，於本案復另行施用海洛因
    、甲基安非他命，顯見其意志不堅，缺乏勒戒動機，其施用
    毒品足以導致精神障礙、性格異常，甚至造成生命危險，戕
    害一己之身體健康，惟念其犯後尚能坦承犯行、態度尚可等
    一切情狀，各量處如主文所示之刑，並定其應執行刑。至扣
    案之安非他命吸食器2 組、葡萄糖1 包（毛重4.72公克）、
    磅秤1 台、削尖吸管4 支、分裝袋15只、玻璃球2 個等物，
    均為被告所有供施用甲基安非他命所用之物，業據被告供承
    在卷，均應依刑法第38條第1 項第2 款規定，宣告沒收。
據上論斷，應依刑事訴訟法第273 條之1 第1 項、第299 條第1
項前段，毒品危害防制條例第10條第1 項、第2 項，刑法第11條
前段、第47條第1 項、第51條第5 款、第38條第1 項第2 款，判
決如主文。
本案經檢察官丁俊成到庭執行職務。
中    華    民    國    97    年    12    月    26    日
                    刑事庭  法  官  劉為丕
以上正本證明與原本無異。
如不服本判決，應於判決送達後10日內向本院提出上訴狀（應附
繕本），其未敘述上訴理由者，應於上訴期間屆滿後20日內補提
理由書狀於本院，上訴於臺灣高等法院。
                            書記官  陳淑瓊
中    華    民    國    97    年    12    月    26    日
附錄本案論罪科刑法條：
毒品危害防制條例第10條
施用第一級毒品者，處6月以上5年以下有期徒刑。
施用第二級毒品者，處3年以下有期徒刑。


司法院資訊處製作；財團法人民間司法改革基金會備份。
